臺灣桃園地方法院民事裁定
110年度司繼字第2786號
聲  請  人  財政部國有財產署北區分署

法定代理人  郭曉蓉  
代  理  人  康茹涵  
上列聲請人聲請酌定代管被繼承人陳永寶(亡)遺產之管理報酬費
用事件，本院裁定如下：
    主  文
聲請人管理被繼承人之管理報酬為新臺幣壹佰陸拾肆元，由被繼
承人之遺產負擔。
聲請人管理被繼承人之遺產代墊費用為新臺幣壹萬零伍佰捌拾肆
元，由被繼承人之遺產負擔。
聲請程序費用新臺幣壹仟元由被繼承人之遺產負擔。
    理  由
一、按「遺產管理人得請求報酬，其數額由親屬會議按其勞力及
    其與被繼承人之關係酌定之。」、「親屬會議不能召開或召
    開有困難時，依法應經親屬會議處理之事項，由有召集權人
    聲請法院處理之。」民法第1183條、第1132條第2 項前段分
    別定有明文。復按法院處理應經親屬會議處理之民法第1183
    條所定遺產管理人報酬之酌定，得調查遺產管理人所為遺產
    管理事務之繁簡及被繼承人之遺產收益狀況，此觀非訟事件
    法第167 條規定甚明。是就法院選任之遺產管理人之報酬，
    應按遺產管理人與被繼承人之關係、管理事務之繁簡、遺產
    狀況及其他情形斟酌定之。末按遺產管理人應作成管理財產
    目錄，並應經公證人公證，其費用由被繼承人之財產負擔之
    ，家事事件法第141條準用同法第148條規定。
二、本件聲請意旨略以：聲請人主張其前經本院99年度財管字第
    37號裁定選任為被繼承人陳永寶之遺產管理人。依民法第11
    83條規定，遺產管理人得請求報酬，其數額由親屬會議按其
    勞力及與繼承人之關係酌定之，惟本案並無親屬會議可資酌
    定報酬數額，爰依民法第1132條及財政部訂頒「代管無人承
    認繼承遺產作業要點」第13條第4款、第5款之規定，聲請本
    院酌定被繼承人遺產現值1.5%及遺產管理代墊費用。查被繼
    承人遺有合眾紙業股份有限公司實體股票1,020股，換算成
    現金約新臺幣（下同）7,038元及現金股利1,227元，以及新
    光合成纖維股份有限公司無實體股票191股（換算成現金約2
    ,302元）及現金股利399元，遺產總值合計為10,966元管理
    報酬依上開要點規定，按遺產總值1.5%計算為164元；另聲
    請人於本案遺產期間共墊付費用10,548 元（含閱卷費、公
    示催告聲請費、登報費、差旅費、遺產清冊公證費及除權判
    決費用等），爰聲請酌定代管遺產之管理報酬費用等語。
三、經查，聲請人之主張，業據提出本院99年度財管字第37號民
    事裁定暨確定證明書、遺產稅免稅證明書、經公證之遺產清
    冊、財政部國有財產署北區分署桃園辦事處接管墊付費用明
    細表、財政部國有財產署北區分署原始憑證黏存單、支出憑
    證黏貼單、新光證券股份有限公司函、合眾紙業股份有限公
    司股票等件（均影本）為證，復經本院調取相關事件卷宗核
    閱無誤。本院審酌聲請人所述管理被繼承人陳永寶遺產事務
    之過程及其所提出之相關處理資料，並參照財政部訂頒「代
    管無人承認繼承遺產作業要點」第13條第4款之規定，酌定
    其遺產管理報酬為遺產現值之1.5%應屬適當，而被繼承人陳
    永寶之遺產總值約10,966元，以遺產現值之1.5%即164 （元
    以下四捨五入）元核定為遺產管理報酬，以及墊付費用10,5
    48元，亦業據聲請人提出各項單據影本在案可稽，故聲請人
    於代管遺產期間，因管理遺產而墊付費用10,548元，其與上
    開管理報酬164元，均應予准許，爰裁定如主文。
四、如不服本裁定應於送達後10日內向本院提出抗告狀，並應繳
    納抗告裁判費新臺幣1,000 元。
中　　華　　民　　國　　111 　年　　2 　　月　　11　　日
                  家事法庭  司法事務官　王雯綺
以上正本係照原本作成。